PABLO ALEJANDRO LEÓN ROMERO

e-mail p.leon@ieee.org

Fono +569 - 9918-8510 (movil) **Dirección** Las Dalias 2555, apto. 1003,

Providencia, Santiago

Rut 7.932.588-0 Nacionalidad Chilena

Resumen

Ingeniero informático y MBA con 20 años de experiencia en el ámbito de consultoría de TI. Fundamentalmente en el ámbito de bases de datos corporativas. He ejercido posiciones *front-line*, así como roles de gestión de proyectos y liderazgo de equipos de trabajo en servicios prestados a importantes empresas nacionales.

A lo largo de mi carrera he promovido el desarrollo y adopción de mejoras en técnicas, procesos y organización que han tenido un impacto duradero en las empresas para las cuales he trabajado y en nuestros clientes. He desarrollado servicios basados en ITIL, herramientas de administración de bases de datos y procesos mecanizados de análisis de uso de recursos en plataformas TI. Así como he participado continuamente en procesos de ventas en roles técnicos.

EDUCACIÓN

2003 - 2005	PONTIFICIA UNIVERSIDAD CATOLICA DE CHILE	Santiago,	
	FACULTAD DE CIENCIAS ECONOMICAS Y ADMINISTRATIVAS Executive MBA-UC	Chile	
2001	PONTIFICIA UNIVERSIDAD CATOLICA DE CHILE		
	FACULTAD DE CIENCIAS ECONOMICAS Y ADMINISTRATIVAS Diploma en Economía Aplicada,	Chile	
	mención "Macroeconomía para la Gestión Financiera"		
1985 - 1992	UNIVERSIDAD SIMÓN BOLÍVAR	Caracas,	
	Ingeniero en Ciencias de la Computación (Ing. Civil Informático)		
	■ Tesis: "Desarrollo de un modelo de Red Neural de tipo capacitivo"		

EXPERIENCIA LABORAL

20			1	C	1	
201	l h	2	Iа	t e	ch	а

Consultor Independiente

Santiago, Chile

 Se han desarrollado consultorias en temas de arquitectura empresarial, análisis de datos, bases de datos e innovación para instituciones de gobierno y empresas privadas.

2014 a 2015

Intellego

Santiago, Chile

Empresa latinoamericana de consultoría con fuerte liderazgo en Business Intelligence.

Arquitecto de Servicios

- En este cargo se ha desarrollado propuestas y servicios para clientes actuales y nuevos, así como expansión del ámbito de prestación de servicios de la compañía.
- En paralelo se ejerce rol de líder técnico para los servicios y apoyo a consultores junior en Servicios Administrados, proyectos en Administración de Bases de Datos (DBA) y Data Architecture.

2011 a 2013

SQL*Technology S.A.

Santiago, Chile

Empresa líder en Chile en consultoría técnica en bases de datos, desarrollo de sistemas y aplicaciones de Business Intelligence.

Gerente Unidad Servicios Administrados de Bases de Datos

- Fundación y dirección de la unidad de Servicios Administrados de la compañía. En esta función se dirigió servicios de consultoría técnica y administración de bases de datos Oracle y Microsoft. Se tuvo a cargo el equipo de 10 personas, que creció desde 1 hasta 10 clientes. La unidad alcanzó un alto nivel de satisfacción de clientes con una fuerte rentabilidad.
- Clientes: CMPC, TPS Valparaíso, Claro 171, GTD, Indumotora, SMU, CCAF 18 de Septiembre, LAN, Laboratorios Andrómaco, CCU, y otros

Santiago,

Chile

SQL*Technology S.A.

Arquitecto de Servicio

■ En 2006 se propuso a la dirección de la empresa un conjunto de cambios a la forma en que se prestaban los servicios de DBA (principales servicios de la empresa). Estos cambios desencadenaron una reorganización de la empresa. Esto llevó al diseño y establecimiento de un nuevo modelo de prestación de servicios. Este modelo se vendió a un cliente importante y al año siguiente estuvo en plena operación. La implementación incluyó la autoría, construcción y adopción de procedimientos y herramientas. Procedimientos; capacitación del equipo interno y del cliente y supervisión del rollout de cada uno de los procesos del servicio. La fase de planeación incluyó una componente importante de aspectos "blandos" como parte de la gestión del cambio.

Consultor Senior

■ En esta función se han abordado consultoría en prácticas de diseño de sistemas empresariales y de Arquitectura Empresarial, particularmente en lo que respecta a Data Architecture y Technology Architecture (TOGAF).

1999 - 2007

SQL*Technology S.A.

Jefe de Proyectos

- En calidad de Jefe de proyectos se han dirigido servicios de consultoría técnica y administración de bases de datos Oracle y Microsoft, incluyendo despliegues de soluciones de soluciones de Alta Disponibilidad (HA) afinamiento de bases de datos, resolución de problemas de rendimiento de motores y aplicaciones. Supervisión de prestación de servicios de continuidad a clientes. Así como proyectos de migración de bases de datos, proyectos con una componente importante de análisis de riesgo y de aseguramiento de calidad.
- Clientes: Banco de Chile, Bellsouth Comunicaciones, Ripley, LAN, Red de Salud PUC, CCAF los Andes, Banco Penta y otros.

Consultor Senior

- En esta función se han abordado consultoría en prácticas de gestión y operación de servicios de Tecnologías de la Información (TI). Incluyendo Diseño de plataformas de bases de datos, así como análisis de rendimiento, proyecciones de consumo de recursos y capacity planing y otros temas de adopción de tecnologías de bases de datos.
- Clientes: SII, VidaSecurity, TODO1 (Miami) y otros.

1995 - 1999

SQL*Technology S.A.

Consultor Técnico

- Las labores desempeñadas fueron de consultoría técnica en productos Oracle y servicio de administración de bases de datos (DBA). Entre las tareas específicas se encuentran diseño y operación de sistemas de bases de datos, sistemas de respaldo, habilitación de alta disponibilidad, afinamiento de rendimiento de aplicaciones y restauración de servicios tras fallas.
- Clientes: Consorcio General de Seguros, Allianz Seguros, Banco Santander, DIN, Xerox las Americas y otros.

Santiago, Chile

Santiago, Chile

1992 - 1994 **Sofintel Chile S.A**

Ing. de Desarrollo

- Empresa cuyo producto principal fué OPALO, un software de desarrollo de sistemas administrativos.
- Labores desempeñadas: Ingeniero de desarrollo del ambiente OPALO, con responsabilidad directa sobre OSHELL y OSERVER, los componentes del sistema encargados de la interfaz con el usuario.

CURSOS

2016 (actual)	John Hopkins University / Coursera Data Science Specialization
2015	Stanford University / Coursera Mining Massive Datasets
2011	MIT OpenCourseWare
	Generating Business Value from Information Technology
2007	Universidad de Chile Gestión de Servicios TI con ITIL

INFORMACION ADICIONAL

Idioma: Español, Ruso e Inglés (TOEIC 975 ptos)

Membresía: IEEE Senior Member

Lenguajes: C/C++, Perl, Java/Groovy/Scala

Otros: https://github.com/Pablo-Leon/runner, peyd.blogspot.cl